臺灣臺南地方法院刑事判決
111年度訴字第1183號
公  訴  人  臺灣臺南地方檢察署檢察官
被      告  陳俊逸




上列被告因詐欺案件，經檢察官提起公訴（111年度偵緝字第104
7號），被告於準備程序中為有罪之陳述，本院裁定由受命法官
獨任以簡式審判程序進行審理，判決如下：
    主  文
陳俊逸共同以網際網路對公眾散布而犯詐欺得利罪，處有期徒刑
陸月。
    犯罪事實
一、陳俊逸為獲取報酬，與真實姓名、年籍資料不詳，臉書帳號
    「夏潔」之成年人，共同意圖為自己不法之所有，基於以網
    際網路對公眾散布而詐欺得利之犯意聯絡，共同分工為下列
    行為：
（一）陳俊逸於民國110年9月14日，以向其表哥陳盈辰借用之00
      00000000號行動電話門號（申登人為陳盈辰之姊陳雅雯，
      陳盈辰及陳雅雯涉嫌詐欺取財罪嫌部分，另經檢察官為不
      起訴處分）向「宇峻奧汀科技股份有限公司」（下稱宇峻
      奧汀公司）申辦、認證取得該公司「寶島娛樂城」遊戲帳
      號「000000000」（下稱甲帳號）。
（二）陳俊逸於110年9月25日前某日，以「夏潔」提供之臉書（
      FACEBOOK）網站暱稱「徐湘」帳號，在該網站「網賺」社
      團刊登虛偽之賺錢廣告，待楊佳玲上網瀏覽並留言後，陳
      俊逸即依「夏潔」之指示，以臉書「徐湘」帳號及通訊軟
      體LINE暱稱「++」向楊佳玲佯稱：可至「寶島娛樂城」網
      站點選遠傳電信小額付款支付儲值之方式獲利，每儲值新
      臺幣（下同）1,000元可獲利100元云云，致楊佳玲陷於錯
      誤，接續於110年9月25日17時47分、18時28分、19時1分
      、19時29分、20時37分、21時7分、23時15分許，分別儲
      值1,000元、1,000元、1,000元、2,000元、2,000元、2,0
      00元、1,000元至甲帳戶。　　
二、嗣因楊佳玲遲未收到獲利，發覺受騙報警處理，為警循線查
    悉上情。
三、案經楊佳玲訴由臺南市政府警察局歸仁分局報告臺灣臺南地
    方檢察署檢察官偵查起訴。
    理  由
壹、程序事項
    本案被告所犯者，非死刑、無期徒刑、最輕本刑為3年以上
    有期徒刑之罪或高等法院管轄第一審案件，其於準備程序進
    行中，就被訴事實為有罪之陳述，經法官告知其簡式審判程
    序之旨，並聽取公訴人、被告之意見後，本院爰依刑事訴訟
    法第273條之1第1項之規定，裁定由受命法官獨任以簡式審
    判程序進行審理。
貳、實體事項
一、上開犯罪事實業據被告坦承不諱，核與被害人楊佳玲於警詢
    之陳述相符，復有通訊軟體對話截圖、宇峻奧汀公司110年1
    2月29日函文（含附件甲帳戶之儲值紀錄）、通聯調閱查詢
    單各1份附卷可稽，足認被告之自白與事實相符，應可採信
    。本案事證明確，被告犯行均堪認定，應均依法論科。
二、論罪科刑
（一）核被告所為，係犯刑法第339條之4第1項第3款之以網際網
      路對公眾散布而犯詐欺得利罪。被告乃基於同一詐騙目的
      ，於密切接近之時間實施詐騙，且侵害同一之法益，各行
      為之獨立性極為薄弱，應屬接續犯，為包括之一罪。
（二）被告與「夏潔」有犯意聯絡及行為分擔，為共同正犯
（三）按刑法第59條規定犯罪之情狀可憫恕者，得酌量減輕其刑
      ，其所謂「犯罪之情狀」，與同法第57條規定科刑時應審
      酌之一切情狀，並非有截然不同之領域，於裁判上酌減其
      刑時，應就犯罪一切情狀（包括第57條所列舉之10款事項
      ），予以全盤考量，審酌其犯罪有無可憫恕之事由（即有
      無特殊之原因與環境，在客觀上足以引起一般同情，以及
      宣告法定低度刑，是否猶嫌過重等等），以為判斷（最高
      法院104年度臺上字第3880號、80年度臺上字第3694號判
      決意旨參照）。查被告利用網際網路對被害人詐欺得利，
      造成被害人財產法益受損，固值非難，惟刑法第339條之4
      第1項第3款乃考量現今以電信、網路等傳播方式，同時或
      長期對社會不特定多數之公眾發送訊息施以詐術，往往造
       成廣大民眾受騙，此一不特定、多數性詐欺行為類型，
      其侵害社會程度及影響層面均較普通詐欺行為嚴重，有加
      重處罰之必要，故將法定刑定為1年以上7年以下有期徒刑
      ，並得併科1百萬元以下罰金。而本案之被害人僅有1人，
      被害金額亦僅為10,000元，犯罪情節及規模尚非嚴重，且
      被告已自白犯行，尚知己錯，又因在監執行觀察勒戒，而
      無法立即賠償被害人，本院認若處以法定最低刑度1年有
      期徒刑，仍屬過重，而有情輕法重之憾，是其犯罪情狀不
      無可憫恕之處，爰依刑法第59條之規定，酌予減輕其刑。
（四）爰審酌被告不思循正當途徑，反透過網際網路詐欺得利，
      法治觀念顯有偏差；兼衡被告之素行（前有因案經檢察官
      緩起訴、法院論罪科刑之紀錄，臺灣高等法院被告前案紀
      錄表1份附卷可查）、智識程度（大學學歷）、犯罪之動
      機、目的及方法、家庭及職業狀況（陳稱：入監前擔任鐵
      工，未婚，沒有小孩，不需撫養他人）、詐取之利益、角
      色分工（非居於主要地位）、坦承犯行並表示願意賠償被
      害人之態度等一切情狀，量處如主文所示之刑。
據上論斷，依刑事訴訟法273條之1第1項、第299條第1項前段，
刑法第28條、第339條之4第1項第3款、第59條，判決如主文。
本案經檢察官郭文俐提起公訴，檢察官白覲毓到庭執行職務。
中　　華　　民　　國　　111 　年　　12　　月　　1 　　日
                  刑事第十二庭  法  官  李俊彬
以上正本證明與原本無異。
如不服本判決應於收受本判決後20日內向本院提出上訴書狀，並
應敘述具體理由。其未敘述上訴理由者，應於上訴期間屆滿後20
日內向本院補提理由書狀（均須按他造當事人之人數附繕本）「
切勿逕送上級法院」。 
　　　　　　　　　　　　　　　　書記官  李俊宏
中　　華　　民　　國　　111 　年　　12　　月　　1 　　日
附錄本案論罪科刑法條：
中華民國刑法第339條之4
犯第 339 條詐欺罪而有下列情形之一者，處 1 年以上 7 年以
下有期徒刑，得併科 1 百萬元以下罰金：
一、冒用政府機關或公務員名義犯之。
二、三人以上共同犯之。
三、以廣播電視、電子通訊、網際網路或其他媒體等傳播工具，
    對公眾散布而犯之。
前項之未遂犯罰之。